【裁判字號】    98,裁,1465
【裁判日期】    980618
【裁判案由】    全民健康保險
【裁判全文】
最  高  行  政  法  院  裁  定
                                      98年度裁字第1465號
聲  請  人  甲○○
上列聲請人因與相對人中央健康保險局臺北分局間全民健康保險
事件，對於中華民國97年9月4日本院97年度裁字第4348號裁定，
聲請再審，本院裁定如下：
    主  文
再審之聲請駁回。
再審訴訟費用由聲請人負擔。
    理  由
一、查聲請人提出者雖載為「行政訴訟重新審理之聲請狀」，惟
    其引據法條為「行政訴訟法第273條及第275條」，且係指摘
    「裁定適用法規顯有錯誤、裁定理由與主文顯有矛盾」，足
    見聲請人係聲請再審，而非聲請重新審理，其聲請狀顯係誤
    載，合先敘明。按行政訴訟之當事人，對於本院之裁定，聲
    請再審，經駁回後，不得復以同一原因事實，又對駁回再審
    聲請之裁定，更行聲請再審，本院46年裁字第41號著有判例
    。
二、本件聲請人前提起行政訴訟，經本院94年度裁字第2199號裁
    定後，聲請人先後多次提起聲請再審，均經本院分別裁定駁
    回在案。茲聲請人復對本院97年度裁字第4348號（下稱原確
    定裁定）裁定聲請再審，核其狀述理由，無非謂：(一)聲請人
    於民國96年3月20日閱覽本院95年度裁字第2466號乙案卷宗
    時，領回前遭聲請人退回之前確定裁定，是日始生合法送達
    前確定裁定之效力，而應自翌日即96年3月21日起算聲請人
    聲請再審之法定不變期間，是以聲請人於96年4月10日聲請
    再審，並未逾越聲請再審之法定不變期間，此有本院書記廳
    97年1月11日院福文字第0970000012號函及本院書狀收據之
    記載等可資證明。故本院96年度裁字第3749號確定裁定以再
    審之聲請逾越再審之法定不變期間為由，駁回其再審之聲請
    ，顯係誤算誤判，原確定裁定對此未予糾正，亦逕予駁回，
    並非適法。(二)又訴願機關、爭議審議委員會及相對人均未依
    訴願法第63條及第65條規定通知聲請人陳述意見，僅據造假
    之資料，即毫無理由串連駁回聲請人之聲請，實有違誤。(三)
    再者，聲請人因突發病痛，無法行走，於91年4月3日至臺北
    榮總特約醫院急診住院3天，經X光及斷層掃瞄診斷，為脊窄
    腰柱神經壓迫，不能行動及疼痛。聲請人因心臟病、高血壓
    及心絞痛，無法開刀，用藥亦無效，情況緊急，向非保險醫
    院機構就診治療，始痊癒。嗣依全民健康保險法第43條及全
    民健康保險緊急傷病自墊醫療費用核退辦法第2條第1項及第
    3條規定，申請核退醫療費用，亦已檢具證明文件，故本件
    申請案確實於法有據等語。惟查上開理由，業經聲請人於前
    訴訟程序中提出主張，而為本院所不採。聲請人復以同一原
    因事實對於原確定裁定，聲請再審，依首開判例意旨，為不
    合法，應予駁回。
三、據上論結，本件聲請為不合法。依行政訴訟法第283條、第
    278條第1項、第104條、民事訴訟法第95條、第78條，裁定
    如主文。
中    華    民    國    98    年    6     月    18    日
                    最高行政法院第七庭
                        審判長法官  藍  獻  林
                              法官  廖  宏  明
                              法官  張  瓊  文
                              法官  姜  素  娥
                              法官  林  文  舟
以  上  正  本  證  明  與  原  本  無  異
中    華    民    國    98    年    6     月    19    日
                              書記官  阮  思  瑩


司法院資訊處製作；財團法人民間司法改革基金會備份。
